【裁判字號】    88,易,1665
【裁判日期】    890113
【裁判案由】    傷害
【裁判全文】
臺灣屏東地方法院刑事判決                        八十八年度易字第一六六五號
    公  訴  人  臺灣屏東地方法院檢察署檢察官
    被      告  甲○○
右列被告因傷害案件，經檢察官提起公訴（八十八年度偵字第七二六０號），本院判
決如左︰
    主  文
甲○○傷害人之身體，處有期徒刑壹年陸月，緩刑伍年。緩刑期內並付保護管束。
    事  實
甲○○與乙○○原為男女朋友，因乙○○向甲○○表示不願繼續交往，甲○○於民國
（下同）八十八年十月三十日九時四十五分許，得知乙○○在屏東縣潮州鎮○○里○
○路○段一九一號謝明志家中，乃前往該處並自後門進入謝明志家中二樓（侵入住宅
部分未據告訴），欲質問在二樓房間內之乙○○，乙○○因害怕不敢開門，甲○○因
此即下至一樓廚房，取謝明志家中菜刀一把，乙○○則趁甲○○下樓取刀之際，躲至
二樓另一房間內，甲○○持刀上二樓後，即持刀砍破二樓房門（毀損部分均未據告訴
），搜尋乙○○，嗣在某房間內找得乙○○，竟基於傷害之犯意，持菜刀砍向乙○○
，此持躺於床上之乙○○即以左腳抵擋，致左小腿遭砍而受有割裂傷，並深及肌腱及
脛骨，致乙○○之肌腱損傷及脛骨不完全性骨折，乙○○負傷後，即逃出房間至一樓
，甲○○砍傷乙○○後，即走出房間，手中之菜刀則為聞聲趕至之謝明志奪下。案經
乙○○訴由屏東縣警察局潮州分局移送臺灣屏東地方法院檢察署檢察官偵查起訴。
    理  由
一、訊據被告固對於右揭時地，持謝明志家中之菜刀砍傷告訴人乙○○，致告訴人受
    有前開傷害之事實，供承不諱，惟辯稱登時並無傷害告訴人之意，僅係持菜刀於
    告訴人面前揮舞，欲嚇唬告訴人，不意告訴人竟以左腳抵擋，致其不慎砍中等語
    。惟查右揭事實，不惟據告訴人先後於警、偵訊及本院審理中指訴綦詳，核與在
    場證人謝明志於警訊中證述情節大致相符，且被告無故侵入謝明志家中在先，繼
    之又持謝明志家中之菜刀連續砍破謝明志家中之房門，嗣於砍傷告訴人後，又持
    刀追出門外，經謝明志攔阻後，始被謝明志奪下菜刀，待告訴人送醫後，被告竟
    又跟隨於其後，於醫院之急診室中，對告訴人恐嚇稱要殺死告訴人，致告訴人心
    生畏佈，此經告訴人當庭指陳明確，證人即本案承辦警員葉亮禮亦於本院審理中
    結證稱，告訴人於屏東縣大順醫院急診室中，確曾對其陳稱，被告在急診室中表
    示要殺死伊等語，則告訴人甫遭被告砍傷，並送至醫院中，且其傷勢深及肌腱與
    脛骨，併致肌腱斷裂與骨折，傷勢不輕，衡情當無隨即於急診室中設詞誣陷被告
    之可能，是告訴人及證人葉亮禮此部分陳述，均應堪採信，足見被告確係故意傷
    害告訴人。告訴人受有前開傷害，則有屏東縣大順醫院所出具之診斷證明書二紙
    附卷足稽，此外並有現場及被告犯本案所用菜刀之照片六張在卷為憑。被告罪證
    明確，其空言諉卸之詞，無從採信，犯行洵堪認定。
二、核被告所為，係犯刑法第二百七十七條第一項之罪。審酌被告並無前科，此有其
    前科表可證，素行非劣、犯罪動機係因與告訴人原為男女朋友，嗣告訴人表示不
    願與其繼續交往，而生傷害告訴人之意、以侵入他人住宅，並持他人所有之菜刀
    ，砍破他人房門後，砍傷告訴人為犯罪手段、持刀追砍告訴人，並砍傷告訴人腿
    部，致告訴人受有肌腱斷裂及左脛骨不完全性骨折之傷害，及因遭被告持刀侵入
    房門追砍，心生恐懼、被告於砍傷告訴人後，竟尾隨至醫院，並於急診室中另行
    起意而恐嚇告訴人，惟犯後自警訊中起即深表悔意，並已對被害人為道歉及賠償
    ，有屏東縣崁頂鄉調解委員會調解筆錄可稽等一切情狀，量處如主文所示之刑。
    又被告前未曾受有期徒刑以上刑之宣告，有其前科表可稽，其於犯本案後，已深
    表悔意，並已向被害人及被害人家屬道歉並為賠償，已如前述，且係因年輕識淺
    ，思慮不週，因感情受挫，一時失慮，而為本件犯行，其經此次偵查審理程序之
    教訓後，當知所警惕，應無再犯之虞，本院認其所受刑之宣告，以暫不執行為當
    ，爰併予宣告緩刑五年，且為使其確實保持善良品行，有正確法律觀念，爰併宣
    告緩刑期內保護管束，俾由地方法院檢察署觀護人予以必要之協助及督促。
據上論斷，應依刑事訴訟法第二百九十九條第一項前段，刑法第二百七十七條第一項
、第七十四條第一款、第九十三條第一項，罰金罰鍰提高標準條例第一條前段，判決
如主文。
本案經檢察官莊啟勝到庭執行職務。
中      華      民      國      八十九      年      一    月    十三    日
                                      臺灣屏東地方法院刑事第一庭
                                          法  官     莊鎮遠
右正本證明與原本無異。
對於本判決如有不服應於收受送達後十日內向本院提出上訴書狀上訴於台灣高等法院
高雄分院並按他造當事人之人數附具繕本。
                                          書記官     吳光璵
中      華      民      國      八十九      年      一    月    十四    日
附錄本判決論罪之法條：
刑法第二百七十七條
  傷害人之身體或健康者，處三年以下有期徒刑、拘役或一千元以下罰金。
  犯前項之罪因而致人於死者，處無期徒刑或七年以上有期徒刑，致重傷者，處三年
  以上十年以下有期徒刑。


司法院資訊處製作；財團法人民間司法改革基金會備份。
